【裁判字號】    98,審消債更,375
【裁判日期】    980703
【裁判案由】    聲請更生程序
【裁判全文】
臺灣高雄地方法院民事裁定         98年度審消債更字第375號
聲  請  人  甲○○
上列當事人因消費者債務清理事件聲請更生，本院裁定如下：
    主  文
聲請駁回。
聲請費用由聲請人負擔。
    理  由
一、按債務人對於金融機構因消費借貸、自用住宅借款、信用卡
    或現金卡契約而負債務，在聲請更生或清算前，應提出債權
    人清冊，以書面向最大債權金融機構請求協商債務清償方案
    並表明共同協商之意旨，消費者債務清理條例（下稱本條例
    ）第151 條第1 項定有明文。又聲請更生或清算不合程式或
    不備其他要件者，法院應以裁定駁回之，但其情形可以補正
    者，法院應定期間先命補正，復為本條例第8 條所明定。
二、查本件聲請人向本院聲請更生，雖主張：其有不能清償債務
    情事，對於金融機構因消費借貸、自用住宅借款、信用卡或
    現金卡契約而負債務，曾以信函向最大債權金融機構請求協
    商，逾30日不開始協商，且其無擔保或無優先權之債務總額
    未逾新臺幣1,200 萬元，復未經法院裁定開始清算程序或宣
    告破產，爰聲請更生等語。
三、經查：聲請人於聲請更生前雖曾於民國98年3 月23日向最大
    債權金融機構臺灣銀行股份有限公司申請協商，惟其並未提
    出依金融機構前置協商機制規定檢附相關財產及收入狀況等
    證明文件申請協商及金融機構拒絕協商等證明文件，是本件
    更生聲請是否已符合協商前置程序，即有疑義。前經本院於
    98年3 月30 日裁定命聲請人補正向最大債權金融機構申請
    協商及協商結果之證明文件，該裁定於98年4 月6 日合法送
    達聲請人，有送達證書在卷足稽；再經本院於98年5 月20日
    以雄院高民同二98審消債更375 字第23450 號發函命聲請人
    於函到5 日內補正，聲請人於98年5 月25日收受該函文，亦
    有送達證書在卷可稽，惟迄今均未提出協商成立或不成立之
    證明文件，且臺灣銀行亦函覆本院因聲請人失聯無法商談協
    商還款方案，發函通知聲請人亦未獲回覆，致無法進行協商
    程序，有臺灣銀行陳報狀在卷可稽，亦應視同未聲請協商。
    是本件聲請人聲請更生，顯未遵循本條例第151 條第1 項規
    定對於金融機構因消費借貸、自用住宅借款、信用卡或現金
    卡契約所負債務與全體債權金融機構先行債務協商之機制，
    是本件聲請人聲請更生不合程式，且經本院以裁定命補正而
    未補正，依上說明，自應駁回其更生之聲請，爰裁定如主文
    。
中    華    民    國    98    年    7     月    3     日
              民事第四庭    法      官  林玉心
上為正本係照原本作成
如不服本裁定，應於裁定送達後10日內，以書狀向本院提出抗告
，並繳納抗告費新臺幣1千元
中    華    民    國    98    年    7     月    3     日
                            書  記  官  吳良美


司法院資訊處製作；財團法人民間司法改革基金會備份。
